【裁判字號】    90,易,1368
【裁判日期】    900924
【裁判案由】    傷害
【裁判全文】
臺灣臺南地方法院刑事判決                          九十年度易字第一三六八號
    公  訴  人  臺灣台南地方法院檢察署檢察官
    被      告  乙○○
    選任辯護人  蘇正信
    選任辯護人  蔡進欽
    選任辯護人  蔡弘琳
右列被告因傷害案件，經檢察官提起公訴（九十年度偵字第五八０八號），本院判決
如左：
    主  文
乙○○傷害人之身體，處拘役拾伍日，如易科罰金，以參佰元折算壹日。
    事  實
一、緣乙○○與甲○○因民事小額債權迭有爭執，二人於民國（下同）九十年四月十
    八日十六時三十分許，至台灣台南地方法院民事簡易庭開庭完畢後，仍相持不下
    ，乙○○基於傷害之故意，動手拉扯甲○○，致甲○○受有頸部、右前胸多處擦
    傷，頸部、右前胸、右前臂多處挫傷之傷害。
二、案經被害人甲○○訴由台南市警察局第四分局報告台灣台南地方法院檢察署檢察
    官偵查起訴。
    理  由
一、訊據被告乙○○矢口否認有強拉告訴人甲○○成傷，辯稱：伊是因為告訴人抓伊
    的頭髮，才會與告訴人發生拉扯云云。惟查右揭事實業據告訴人指訴明確，並有
    傷單一紙在卷可憑，且被告亦於本院審理中自承：伊有抓掉她的項鍊等語，是衡
    諸常情，在情緒激動並動手拉扯間，身體上接觸在所難免，此參酌傷單內容觀之
    ，其傷痕顯係因為抓傷而造成，是被告所辯僅係事後卸責之詞，而不足採信。至
    被告另辯以係基於正當防衛云云，然按所謂正當防衛，其前提需現在客觀上有不
    法侵害存在，始足當之，亦即倘不及時為之，法益之侵害在所難免，然查告訴人
    未持凶器，且身形與被告相當，是於當時實不存在不法侵害之狀態，是被告所辯
    實不足採。綜上所述，本件事證明確，被告前揭犯行堪予認定，應予依法論科。
二、核被告所為，係犯刑法第二百七十七條第一項之傷害罪。爰審酌被告品行、其動
    機係因雙方互有前怨，致情緒激動而犯下此罪及犯後態度等一切情狀，量處如主
    文所示之刑，並諭知易科罰金之折算標準，以示懲儆。
據上論斷，應依刑事訴訟法第二百九十九條第一項前段，刑法第二百七十七條第一項
、第四十一條，罰金罰鍰提高標準條例第一條前段、第二條，判決如主文。
本案經檢察官林志峰到庭執行職務
中    華    民    國      九十    年    九      月      二十四        日
                                  臺灣臺南地方法院刑事第五庭
                                          法  官
右正本證明與原本無異。
如不服本判決，應於判決送達後十日內，向本院提出上訴狀。
                                          書記官
中    華    民    國      九十        年              月              日
附錄法條：
中華民國刑法第二百七十七條
傷害人之身體或健康者，處三年以下有期徒刑、拘役或一千元以下罰金。
犯前項之罪因而致人於死者，處無期徒刑或七年以上有期徒刑；致重傷者
，處三年以上十年以下有期徒刑。


司法院資訊處製作；財團法人民間司法改革基金會備份。
